最高法院民事裁定　　　　　　　一○○年度台抗字第七一八號
再 抗告 人　新祥記工程股份有限公司
法定代理人　潘東發
再 抗告 人　鄭中平
共　　　同
訴訟代理人　蔡怡亭律師
上列再抗告人因與德寶營造股份有限公司間確認請求權不存在等
事件，對於中華民國一○○年六月二十二日台灣高等法院裁定（
一○○年度抗字第五三七號），提起再抗告，本院裁定如下：
    主  文
再抗告駁回。                                            
再抗告訴訟費用由再抗告人負擔。
    理  由
按判決有誤寫、誤算或其他類此之顯然錯誤者，法院得依聲請或
依職權以裁定更正，民事訴訟法第二百三十二條第一項前段定有
明文。所謂顯然錯誤，乃指判決中所表示者與法院本來之意思顯
然不符者而言，故判決理由中所表示之意思，於判決主文中漏未
表示者，亦屬顯然錯誤。本件再抗告人不服台灣台北地方法院（
下稱台北地院）就其與相對人德寶營造股份有限公司間確認請求
權不存在事件所為更正裁定，提起抗告，原法院以：台北地院就
相對人請求撤銷執行法院依再抗告人鄭中平聲請而核發之八十九
年十二月十六日北院文八九民執戊字第二五六四九號扣押命令，
及依再抗告人新祥記工程股份有限公司（下稱新祥記公司）聲請
而核發之九十三年一月二十九日北院錦九二戊執字第四三六五四
號扣押命令、九十四年十月二十八日北院錦八八執戊字第九五二
○號支付轉給命令、九十五年十二月六日北院錦八八執戊字第九
五二○號支付轉給命令等聲請，業於九十八年七月十七日九十五
年度重訴字第四○一號判決原本與正本之事實及理由欄之第八段
(三)之理由內載明：「……原告（即本件相對人，下同）依據該三
方約定而享有前述三方約定之系爭工程款債權之給付方式之權利
，亦即得盛公司不得請求國工局直接向其給付系爭工程款債權，
而應匯入前述聯合承攬帳戶之約定給付方式之權利，雖得盛公司
因財務困難，致其債權人即被告鄭中平、新祥記公司對得盛公司
之系爭工程款債權聲請強制執行，但殊無理由使得盛公司取得超
過前揭約定範圍之國工局對其給付之權利，並使原告喪失系爭工
程款債權直接匯入共同指定之原告所有之帳戶之前揭約定權利，
是該權利並因系爭執行事件之執行法院依被告鄭中平聲請而核發
八十九年十二月十六日北院文八九民執戊字第二五六四九號扣押
命令，及依被告新祥記公司聲請而核發九十三年一月二十九日北
院錦九二戊執字第四三六五四號扣押命令，以及九十四年十月二
十八日北院錦八八執戊字第九五二○號支付轉給命令、九十五年
十二月六日北院錦八八執戊字第九五二○號支付轉給命令，禁止
第三人即國工局對得盛公司清償，亦即禁止國工局依前述約定方
式亦即債之本旨清償系爭工程款債權，而受到侵害，致原告在法
律上有無可忍受之理由，揆諸前揭規定及說明，原告得基於該權
利排除系爭工程款債權之強制執行程序，亦即排除前述之八十九
年十二月十六日北院文八九民執戊字第二五六四九號扣押命令及
九十三年一月二十九日北院錦九二戊執字第四三六五四號扣押命
令，以及九十四年十月二十八日北院錦八八執戊字第九五二○號
支付轉給命令、九十五年十二月六日北院錦八八執戊字第九五二
○號支付轉給命令之執行程序，因此原告依據強制執行法第十五
條，聲明前述四個執行命令應予撤銷，洵屬有據，應予准許。」
等語，則判決理由欄中既已明確論斷前揭四個執行命令應予撤銷
，於判決主文中漏未表示，揆諸前開說明，此係屬民事訴訟法第
二百三十二條第一項之判決有類似誤寫誤算之顯然錯誤。則台北
地院依相對人之聲請以裁定更正判決，並於主文諭知：「原判決
原本與正本主文欄中應增列第二項『本院八十八年度執字第九五
二○號強制執行事件，關於交通部臺灣區國道新建工程局之第二
高速公路後續計畫白河新化段第 C三六二標新市段及善化收費站
第一期至第四十期工程款新臺幣貳億伍仟零捌拾肆萬零參佰壹拾
柒元，所為之八十九年十二月十六日北院文八九民執戊字第二五
六四九號扣押命令及九十三年一月二十九日北院錦九二戊執字第
四三六五四號扣押命令，以及九十四年十月二十八日北院錦八十
八執戊字第九五二○號支付轉給命令與九十五年十二月六日北院
錦八十八執戊字第九五二○號支付轉給命令，應予撤銷』」，並
無不合。因而駁回再抗告人對該更正裁定之抗告，核無適用法規
顯有錯誤之情事。再抗告意旨指摘原裁定不當，聲明廢棄，要難
認為有理由。
據上論結，本件再抗告為無理由。依民事訴訟法第四百九十五條
之一第二項、第四百八十一條、第四百四十九條第一項、第九十
五條、第七十八條，裁定如主文。
中    華    民    國  一○○  年    九    月   十五   日
                      最高法院民事第三庭
                          審判長法官  劉  延  村  
                                法官  許  澍  林  
                                法官  黃  秀  得  
                                法官  鄭  雅  萍  
                                法官  魏  大  喨  
本件正本證明與原本無異
                                      書  記  官  
中    華    民    國  一○○  年    九    月  二十七  日
                                                      v